臺灣高等法院刑事判決
109年度交上易字第320號
上  訴  人  
即  被  告  鄭朝君


上列上訴人因公共危險案件，不服臺灣桃園地方法院109年度審
交易字第45號，中華民國109年4月30日第一審判決（起訴案號：
臺灣桃園地方檢察署109年度偵字第2473號），提起上訴，本院
判決如下：
    主  文
上訴駁回。
    事  實
一、鄭朝君於民國108 年12月28日晚間7 時30分許，駕駛車牌號
    碼00-0000 號自用小客車自桃園市○○區○○○路○○○○○○○○位○○○
    市○○區○○路00巷0 弄00號住處，於駕駛途中同時飲用保利達
    加啤酒。明知飲酒後已達不得駕駛動力交通工具之程度，仍
    未停駛，而基於酒後駕駛動力交通工具之犯意，執意駕駛前
    開車輛欲返回上址住處。嗣於同日晚間7 時29分許，行經桃
    園市楊梅區中山北路2 段與梅獅路口前，為警攔檢盤查，並
    於同日晚間7 時44分許，測得吐氣所含酒精濃度達每公升0.
    49毫克。
二、案經桃園市政府警察局楊梅分局報告臺灣桃園地方檢察署檢
    察官偵查後提起公訴。　　
    理  由
壹、程序部分
    本件認定犯罪事實所引用之非供述證據，並無證據證明係公
    務員違背法定程序所取得，亦無刑事訴訟法第159條之4顯有
    不可信之情況與不得作為證據之情形，且經本院於審理期日
    依法進行證據之調查、辯論，依刑事訴訟法第158條之4規定
    之反面解釋，應有證據能力。
貳、實體部分
一、認定犯罪事實所憑之證據及理由：
　　訊據被告對於上開犯罪事實坦承不諱(本院卷第40頁)，核與
    被告前於警詢及偵訊中之供述一致，且有桃園市政府警察局
    舉發違反道路交通管理事件通知單及酒精測定紀錄在卷可稽
    ，足認被告所犯事證明確，堪予認定，應依法論科。
二、論罪科刑部分：
　㈠核被告所為，係犯刑法第185 條之3 第1 項第1 款之吐氣所
    含酒精濃度達每公升零點貳伍毫克以上而駕駛動力交通工具
    罪。
　㈡被告前曾因犯公共危險案件，經臺灣桃園地方法院以106年度
    審交易字第415 號判決處有期徒刑8 月，提起上訴後，經本
    院以106 年度交上易字第346 號判決上訴駁回而確定，並於
    107 年8 月27日執行完畢，有本院被告前案紀錄表附卷可稽
    。本件係於上開有期徒刑執行完畢後5 年內再犯相同罪質之
    罪，為累犯，亦足認被告對於刑罰之反應力薄弱，爰依刑法
    第47條第1項規定及參照司法院釋字第775 號解釋意旨，依
    法加重其刑。
三、駁回被告上訴之理由：
　㈠被告上訴意旨略以：我已經去戒酒癮了沒有在喝酒，我媽媽
    洗腎也需要人照顧，當天是因為喝酒後接到我媽媽電話說要
    回家，才又開車回家，請從輕量刑云云。
　㈡本件原審判決同此認定，以被告所犯事證明確，依法論罪科
    刑並無違誤，復以被告之行為人責任為基礎，審酌被告酒後
    駕車，增加用路人無端風險，亦有危及自身安全之虞，且交
    通事故動輒造成死傷，其潛在危害不言可喻。況屢經政府大
    力宣導，竟仍明知服用酒類，對意識能力具有不良影響，如
    酒後駕車，對一般往來之公眾及駕駛人自身皆具有高度危險
    性，而仍漠視自身安危，且罔顧公眾安全，在於服用酒類後
    其吐氣酒精濃度已達每公升0.49毫克之狀態下，猶駕駛自用
    小客車行駛於公眾往來之道路上，危害行車安全，所為實不
    可取；另被告前已因酒醉駕車之公共危險案件經判處罪刑確
    定且執行完畢，此亦有本院被告前案紀錄表為據，顯然未能
    記取教訓，以及被告犯後坦承犯行之態度，自陳職業為汽車
    修護技師、月收入約新臺幣3 萬餘元、教育程度為國中畢業
    等一切情狀，綜合考量後量處被告有期徒刑8月，量刑亦屬
    妥適。
　㈢本院再予審酌被告自89年間起至今，已有8次酒醉駕車公共危
    險案件經法院判處刑罰之前科紀錄，有上開本院被告前案紀
    錄表在卷可參。縱被告母親洗腎需要人照顧，但被告早已明
    知酒後駕車乃我國明文禁止且嚴加取締之犯行，卻仍不能戒
    除對酒精之依賴，縱令前已入監執行，亦無法得到教訓改過
    悛悔，縱係因接到母親電話，仍得自由決定是否駕駛動力交
    通工具，卻仍無視法律禁令罔顧其他用路人生命、財產之安
    全。又歷經數次刑罰後，竟猶再犯本案，足見被告藐視法律
    禁令不知警惕之情，難認已能戒除酒癮。是被告提起本件上
    訴仍執前詞，指摘原判決量刑過重，請求從輕量刑，參酌公
    訴檢察官之意見亦認為無理由，自應予駁回。　　　
據上論斷，應依刑事訴訟法第368條，判決如主文。
本案經檢察官王以文提起公訴，檢察官洪威華到庭執行職務。
中　　華　　民　　國　　109 　年　　10　　月　　28　　日
                  刑事第十九庭  審判長法　官  曾淑華
                                      法　官  許文章
                                      法　官  陳文貴
以上正本證明與原本無異。
不得上訴。
                                      書記官  洪宛渝
中　　華　　民　　國　　109 　年　　10　　月　　28　　日
附錄：本案論罪科刑法條全文
中華民國刑法第185條之3
駕駛動力交通工具而有下列情形之一者，處2年以下有期徒刑，
得併科20萬元以下罰金：
一、吐氣所含酒精濃度達每公升零點二五毫克或血液中酒精濃度
    達百分之零點零五以上。
二、有前款以外之其他情事足認服用酒類或其他相類之物，致不
    能安全駕駛。
三、服用毒品、麻醉藥品或其他相類之物，致不能安全駕駛。
因而致人於死者，處3年以上10年以下有期徒刑；致重傷者，處1
年以上7年以下有期徒刑。
曾犯本條或陸海空軍刑法第54條之罪，經有罪判決確定或經緩起
訴處分確定，於五年內再犯第1項之罪因而致人於死者，處無期
徒刑或5年以上有期徒刑；致重傷者，處3年以上10年以下有期徒
刑。